臺灣基隆地方法院家事裁定  
110年度亡字第19號
聲  請  人  王聖權  



上列聲請人聲請宣告失蹤人王桂仙死亡事件，本院裁定如下：
    主  文
宣告王桂仙（女、民國00年0月00日生、失蹤前最後設籍地：基
隆市○○村00號）於民國四十八年四月十六日死亡。
程序費用由王桂仙遺產負擔。
    理    由
一、本件聲請意旨略以：失蹤人王桂仙為聲請人之姊，惟王桂仙
    約於民國40年間隨聲請人父親遷出戶籍後即行蹤不明，迄今
    已逾70年，茲為辦理被繼承人鄧國榮之遺產繼承登記，爰依
    法提起本件聲請，求為宣告失蹤人王桂仙死亡等語。
二、按失蹤人失蹤滿10年後，法院得因利害關係人或檢察官之聲
    請，為死亡之宣告；修正之民法總則第8條之規定，於民法
    總則施行後修正前失蹤者，亦適用之，但於民法總則修正前
    ，其情形已合於修正前民法總則第8條之規定者，不在此限
    ，71年1月4日修正公布前之民法總則第8條第1項及民法總則
    施行法第3條第3項分別定有明文。又法院准許宣告死亡之聲
    請，應公示催告，家事事件法第156條第1項復有明定。而此
    公示催告應公告之，該公告應揭示於法院公告處、資訊網路
    及其他適當處所；法院認為必要時，並得命登載於公報或新
    聞紙，或用其他方法公告之；其報明期間，自前項揭示之日
    起，應有6個月以上，此觀之家事事件法第156條第3項準用
    同法第130條第4、5項規定即明。查聲請人主張之前揭事實
    ，業據其提出戶籍登記簿、財政部高雄國稅局遺產稅免稅證
    明書為證，且失蹤人王桂仙於37年5月30日隨父自浙江省淳
    安縣遷入基隆轄區，個人記事「民國38年4月16日遷回本籍
    地除本籍」，查無後續戶籍資料等情，亦有基隆市中正戶政
    事務所110年4月8日基中戶字第1100001506號函暨函附戶籍
    資料在卷可稽，復無證據可認王桂仙業已死亡，堪認王桂仙
    自38年4月16日起即處於失蹤之狀態，迄今仍行方不明之事
    實為真正，故聲請人聲請對失蹤人王桂仙為死亡之宣告，核
    與前開條文尚無不合，應予准許。又本院已定7個月期間對
    失蹤人王桂仙為宣告死亡之公示催告，並於110年4月21日下
    午5時將該公示催告揭示於本院牌示處及登載於司法院網站
    ，有本院公示催告公告及公告證書附卷可稽，現申報期間屆
    滿7個月，未據失蹤人陳報其生存或知失蹤人生死者陳報其
    所知，亦經本院依職權查明無訛，本院自應依法宣告失蹤人
    死亡。
三、次按受死亡宣告者，以判決內所確定死亡之時，推定其為死
    亡；前項死亡之時，應為前條各項所定期間最後日終止之時
    。但有反證者，不在此限，民法第9條亦有明定。查失蹤人
    王桂仙於38年4月16日失蹤，計至48年4月16日止失蹤屆滿10
    年，故應推定該日下午12時為其死亡之時，爰依法宣告王桂
    仙於48年4月16日下午12時死亡。　　
中　　華　　民　　國　　110 　年　　12　　月　　9 　　日
                家事法庭法　官    王美婷
以上正本係照原本作成
如對本裁定不服須於裁定送達後10日內向本院提出抗告狀。
中　　華　　民　　國　　110 　年　　12　　月　　9 　　日
                         書記官   施鴻均